【裁判字號】    99,易,883
【裁判日期】    990630
【裁判案由】    竊盜
【裁判全文】
臺灣臺南地方法院刑事判決               99年度易字第883號
公  訴  人  臺灣臺南地方法院檢察署檢察官
被      告  庚○○
上列被告因竊盜案件，經檢察官提起公訴（99年度偵字第3379號
、第4161號），被告就被訴事實為有罪之陳述，本院裁定進行簡
式審判程序，判決如下：
    主  文
庚○○犯如附表所示之罪，各處如附表所示之刑，應執行有期徒
刑壹年貳月。
    事  實
一、庚○○因缺錢花用，竟分別意圖為自己不法之所有，先後於
    如附表所示之時間、地點，以如附表所示之犯罪方法，竊取
    如附表所示被害人辛○○、癸○○○、乙○○、戊○○、丙○○、丁○○、甲○○及己○○等人所有如附表所示之財物
    。嗣因在如附表編號六所示失竊現場採得庚○○指紋一枚，
    其餘則因在現場或防火巷內採證取得菸蒂，經送ＤＮＡ鑑定
    比對後，始循線查得上情。
二、案經臺南市警察局第三分局及第五分局報告臺灣臺南地方法
    院檢察署檢察官偵查起訴。
    理  由
一、上揭犯罪事實，業據被告庚○○於警詢、偵查及本院審理中
    坦承不諱，核與被害人辛○○、乙○○、戊○○、丙○○、
    丁○○、郭杏林及己○○於警詢及偵查中，暨被害人癸○○○於警詢指訴之情節相符，並有刑案現場蒐證照片一六八幀
    、內政部警政署刑事警察局九十八年十一月四日刑醫字第０
    九八０一二二三六一號鑑驗書、九十九年一月二十五日刑醫
    字第０九八０一五八八九０號鑑驗書、九十八年十二月十五
    日刑紋字第０九八０一七一八五八號鑑驗書及臺南市警察局
    第五分局刑案現場勘察報告各一份在卷（詳臺南市警察局第
    三分局警卷第九頁至十八頁；臺南市警察局第五分局警卷第
    二九頁至第四一頁、第四四頁至第五六頁；臺灣臺南地方法
    院檢察署九十九年度偵字第四一六一號偵查卷第四頁至第八
    頁；臺灣臺南地方法院檢察署九十九年度偵字第三三七九號
    偵查卷第二一頁至第二四頁、第三十頁至第六九頁、第八六
    頁、第八七頁、第八九頁至第一０四頁）可參。堪認被告自
    白核與事實相符，其上開竊盜犯行堪予認定。
二、按刑法第三百二十一條第一項第三款之攜帶兇器加重竊盜罪
    ，係以行為人攜帶兇器竊盜為其加重條件，此所謂兇器，其
    種類並無限制，凡客觀上足對人之生命、身體、安全構成威
    脅，具有危險性之兇器均屬之，且祇須行竊時攜帶此種具有
    危險性之兇器為已足，並不以攜帶之初有行兇之意圖為必要
    （最高法院七十九年台上字第五二五三號判例參照）。查本
    件被告所為如附表編號一至編號四之犯行，係以斜口鉗破壞
    鐵窗後行竊，該斜口鉗雖未扣案，但既足以破壞鐵窗衡情應
    係金屬材質所製成，質地堅硬，若持以行兇，客觀上足以對
    人之身體、生命、安全構成威脅，具有殺傷力，當屬刑法第
    三百二十一條第一項第三款所稱兇器之一種。又按刑法第三
    百二十一條第一項第二款所謂安全設備，係指依社會通常觀
    念足認為防盜之設備而言；窗戶為安全設備，並非門扇（最
    高法院分別著有二十五年上字第四一六八號、四十五年台上
    字第一四四三號判例可資參照）。查本件被告庚○○所為如
    附表編號一至編號六之竊盜犯行，被告毀越之鐵窗，依前揭
    說明，即屬安全設備。是核被告庚○○所為如附表編號一至
    編號四之犯行，均係犯刑法第三百二十一條第一項第二款、
    第三款之毀越安全設備、攜帶兇器加重竊盜罪；其所為如附
    表編號五、六之犯行，均係犯刑法第三百二十一條第一項第
    一款、第二款之夜間侵入住宅、毀越安全設備加重竊盜罪；
    其所為如附表編號七、八之犯行，均係犯刑法第三百二十條
    第一項之普通竊盜罪。被告所犯上開八件竊盜犯行，係於不
    同之時間、地點所犯，自屬犯意各別、行為互異，應予分論
    併罰。爰審酌被告正值青壯年，非無謀生能力，僅因缺錢花
    用，即恣意侵犯他人財產權，行為殊不足取，並審酌其犯罪
    之手段、智識程度、生活狀況、所竊財物價值，及犯罪後坦
    承犯行之態度等一切情狀，就其所為本案八件竊盜犯行，各
    量處如主文所示之刑，暨定其應執行刑，以資懲儆。至被告
    持以行竊之斜口鉗並未扣案，且無證據足證係被告所有，不
    符刑法第三十八條沒收之要件，爰不予宣告沒收，併予敘明
    。
據上論斷，應依刑事訴訟法第二百七十三條之一第一項、第二百
九十九條第一項前段，刑法第三百二十條第一項、第三百二十一
條第一項第一款、第二款、第三款、第五十一條第五款，刑法施
行法第一條之一，判決如主文。
本案經檢察官壬○○到庭執行職務。
中    華    民    國     99    年    6    月    30    日
                  刑事第十四庭  法  官  陳金虎
以上正本證明與原本無異。
如不服本判決應於收受本判決後10日內向本院提出上訴書狀，並
應敘述具體理由。其未敘述上訴理由者，應於上訴期間屆滿後20
日內向本院補提理由書狀（均須按他造當事人之人數附繕本）「
切勿逕送上級法院」。
                                書記官  蕭伊舒
中    華    民    國    99    年    6     月    30    日
附錄本案論罪科刑法條全文：
中華民國刑法第三百二十條第一項：
意圖為自己或第三人不法之所有，而竊取他人之動產者，為竊盜
罪，處五年以下有期徒刑、拘役或五百元以下罰金。
中華民國刑法第三百二十一條：
犯竊盜罪而有左列情形之一者，處六月以上、五年以下有期徒刑
：
一、於夜間侵入住宅或有人居住之建築物、船艦或隱匿其內而犯
    之者。
二、毀越門扇、牆垣或其他安全設備而犯之者。
三、攜帶兇器而犯之者。
四、結夥三人以上而犯之者。
五、乘火災、水災或其他災害之際而犯之者。
六、在車站或埠頭而犯之者。
前項之未遂犯罰之。
 附表：
┌──┬─────┬─────┬────┬───────┬───────┬──────────┐
│編號│ 犯罪時間 │ 犯罪地點 │ 被害人 │ 犯 罪 方 法  │ 所 得 財 物  │ 主          文     │
│    │ （民國） │          │        │              │（金額新臺幣）│（所處罪名及刑度）  │
├──┼─────┼─────┼────┼───────┼───────┼──────────┤
│    │九十八年八│臺南市北區│辛○○  │攜帶客觀上足對│現金約二千五百│庚○○犯毀越安全設備│
│ 一 │月二十四日│文賢二街二│        │人之生命、身體│元            │、攜帶兇器竊盜罪，處│
│    │上午某時  │三一號工廠│        │、安全構成威脅│              │有期徒刑陸月。      │
│    │          │          │        │之斜口鉗，並以│              │                    │
│    │          │          │        │該斜口鉗破壞後│              │                    │
│    │          │          │        │門鐵窗進入    │              │                    │
├──┼─────┼─────┼────┼───────┼───────┼──────────┤
│    │九十八年八│臺南市北區│癸○○○│攜帶客觀上足對│現金約九百元  │庚○○犯毀越安全設備│
│ 二 │月二十四日│文賢二街二│        │人之生命、身體│              │、攜帶兇器竊盜罪，處│
│    │上午某時  │三一號工廠│        │、安全構成威脅│              │有期徒刑陸月。      │
│    │          │          │        │之斜口鉗，並以│              │                    │
│    │          │          │        │該斜口鉗破壞後│              │                    │
│    │          │          │        │門鐵窗進入    │              │                    │
├──┼─────┼─────┼────┼───────┼───────┼──────────┤
│    │九十八年八│臺南市安南│乙○○  │攜帶客觀上足對│桌上型電腦一台│庚○○犯毀越安全設備│
│ 三 │月三十日凌│區○○路二│        │人之生命、身體│（價值約三萬元│、攜帶兇器竊盜罪，處│
│    │晨二時許  │段一一二之│        │、安全構成威脅│）、黃金龜二錢│有期徒刑柒月。      │
│    │          │十五號工廠│        │之斜口鉗，並以│（價值約八千元│                    │
│    │          │          │        │該斜口鉗破壞後│）、零錢少許  │                    │
│    │          │          │        │門鐵窗進入    │              │                    │
├──┼─────┼─────┼────┼───────┼───────┼──────────┤
│    │九十八年八│臺南市安南│戊○○  │攜帶客觀上足對│現金約二千元、│庚○○犯毀越安全設備│
│ 四 │月三十日凌│區○○路二│        │人之生命、身體│發票若干張    │、攜帶兇器竊盜罪，處│
│    │晨二時許  │段一一二之│        │、安全構成威脅│              │有期徒刑陸月。      │
│    │          │十六號工廠│        │之斜口鉗，並以│              │                    │
│    │          │          │        │該斜口鉗破壞後│              │                    │
│    │          │          │        │門鐵窗進入    │              │                    │
├──┼─────┼─────┼────┼───────┼───────┼──────────┤
│    │九十八年九│臺南市北區│丙○○  │徒手扳開破壞鐵│現金約三萬元、│庚○○犯夜間侵入住宅│
│ 五 │月十三日凌│大興街一三│        │窗鐵柱進入    │ＮＯＫＩＡ牌１│、毀越安全設備竊盜罪│
│    │晨某時    │二巷一號工│        │              │６００型手機一│，處有期徒刑柒月。  │
│    │          │廠住宅混合│        │              │支（價值約四千│                    │
│    │          │          │        │              │元）、充電器一│                    │
│    │          │          │        │              │個            │                    │
├──┼─────┼─────┼────┼───────┼───────┼──────────┤
│    │九十八年九│臺南市北區│丁○○  │徒手扳開破壞鐵│自行車車燈一個│庚○○犯夜間侵入住宅│
│ 六 │月十三日凌│和緯路四段│        │窗鐵欄杆進入  │（價值約五十元│、毀越安全設備竊盜罪│
│    │晨某時    │一七九巷三│        │              │）            │，處有期徒刑陸月。  │
│    │          │十號住宅  │        │              │              │                    │
├──┼─────┼─────┼────┼───────┼───────┼──────────┤
│    │九十八年九│臺南市北區│甲○○  │徒手拉開玻璃門│現金約一千元  │庚○○犯竊盜罪，處有│
│ 七 │月十二日上│大興街一六│        │、門栓進入    │              │期徒刑參月。        │
│    │午某時    │四巷十七號│        │              │              │                    │
│    │          │工廠      │        │              │              │                    │
├──┼─────┼─────┼────┼───────┼───────┼──────────┤
│    │九十八年九│臺南市北區│己○○  │徒手拉開玻璃門│現金約一千五百│庚○○犯竊盜罪，處有│
│ 八 │月十二日上│大興街一六│        │、門栓進入    │元            │期徒刑參月。        │
│    │午某時    │四巷十九號│        │              │              │                    │
│    │          │工廠      │        │              │              │                    │
└──┴─────┴─────┴────┴───────┴───────┴──────────┘

司法院資訊處製作；財團法人民間司法改革基金會備份。
